# 请教陈版主 - 视频网站联合会员收入确认

提问人：wengo 时间：2021-05-25 23:15:42
请教陈版主，
A和B是两个视频网站，现在两家在 2021 年合作推出联合会员。A提供1,000个A平台的视频账户年卡给B平台，每个账户价值 100 元，因此总价 10 万元；同时，B提供 1000 个B平台的视频账户年卡给A，每个账户价值 100 元，因此总价也会 10 万元。A和B分别在 2021 年互相支付了 10 万元预付款给对方，作为向对方购买 1000 个账户的钱。合作协议约定，各方可打包对方账户一起销售联合会员，每个会员资格售价 250 元（向终端客户售卖），会员资格包括A平台的年卡和B平台的年卡，会员可分别登陆A平台和B平台观看视频，如果是A销售的联合会员，由A收取 250 元，不需要分钱给B;
如果是B销售的联合会员，由B收取 250 元，不需要分钱给A 。协议约定， 1000 个账户是保底销售的账户数量，即如果A没有在 2021 年向终端客户销售出 1000 个联合会员，仍然需要向B至少购买 1000 个账户；若销售的数量超过 1000 个，再按每个账户 100 元结算成本请问：
1 ）A和B在支付 10 万元预付款给对方的时候，应该如何做账？站在A平台的角度，收到 10 万元的时候，虽然是预收的概念，但考虑到 1000 个账户是保底销售给B平台的概念，是否可以直接确认 10 万元的收入？对应的，由A支付给B平台的 10 万元账户购买费，又应该在什么时候确认为成本？
2 ）A每销售一个联合会员，可以收到 250 元，该如何确认收入和成本？上述预收和预付的 10 万元成本，是否应该随着联合会员的销售同时分摊确认收入和成本？
非常感谢陈版主！！！

回答人：chenyiwei
1 、A和B在支付 10 万元预付款给对方的时候，双方应分别确认预付款项和合同负债。由于该款项后续需在有效期内分摊确认收入，故即使对于保底款项，也不能在收到时一次性确认收入。相应地，成本也应在有效期内分摊计入损益。
2 、A每销售一个联合会员，可以收到 250 元，虽然无需分钱给B，但实际上是以B的会员免费观看本站视频作为对价，因此并非无成本和无后续履约义务。因此这部分款项仍需在其有效期内摊销确认收入。